【裁判字號】    97,易,1130
【裁判日期】    970926
【裁判案由】    竊盜
【裁判全文】
臺灣臺南地方法院刑事判決             97年度易字第1130號
公  訴  人  臺灣臺南地方法院檢察署檢察官
被      告  丁○○
上列被告等因竊盜案件，經檢察官提起公訴（97年度偵字第7815
、8049號），經本院獨任審理並判決如下：
    主  文
丁○○竊盜，處有期徒刑月；又竊盜，處有期徒刑月；又攜
帶凶器竊盜，處有期徒刑柒月。扣案之老虎鉗壹支沒收。應執行
有期徒刑壹年。扣案之老虎鉗壹支沒收。
    事  實
一丁○○意圖為自己不法之所有，於下列時、地為竊盜行為:
  (一)民國97年5月8日上午7時30分許，在台南縣永康市○○○路
    151號「歐悅汽車旅館」倉庫內，徒手竊取該旅館所有，由
    丙○○管領之鐵製鷹架2支、冷氣機白鐵水盤1個、錫製排水
    溝蓋1個、鐵製扒子1支等物，並將竊得之物置放於所騎乘之
    機車腳踏板上。
  (二)同年月日上午9時許，在台南縣永康市○○○路318巷3之2號
    前，竊取甲○○所有之汽車用電池1顆。得手後適為甲○○
    發現，丁○○乃將上開所竊得之物及所騎乘之機車棄置逃離
    。經警據報後趕至現場，於機車上扣得上開丙○○管領之鐵
    製鷹架2支、冷氣機白鐵水盤1個、錫製排水溝蓋1個、鐵製
    扒子1支及汽車用電池1顆 (均業經發還)。再循線於同日下
    午1時55分許查知上情。
  (三)同年月23日下午7時40分許，持其所有客觀上足供兇器使用
    之老虎鉗1支，在臺南縣永康市○○街183巷11號5樓 (尚未
    完工的建築房屋)，竊取劉宗憲所有之建築用纜車馬達1具(
    業經發還)，得手後恰為劉宗憲發覺逮捕並報警處理，為警
    於同日下午7時45分許，在永康市○○街183巷15號前查獲，
    並扣得丁○○所有，供其犯竊盜罪所用之老虎鉗1支。
二案經臺南縣警察局永康分局報告臺灣臺南地方法院檢察署檢察
  官偵查起訴。
    理  由
壹、程序事項：
    按被告以外之人於審判外之陳述，雖不符前四條之規定，而
    經當事人於審判程序同意作為證據，法院審酌該言詞陳述或
    書面陳述作成時之情況，認為適當者，亦得為證據。當事人
    、代理人或辯護人於法院調查證據時，知有第159條第1項不
    得為證據之情形，而未於言詞辯論終結前聲明異議者，視為
    有前項之同意，刑事訴訟法第159條之5第1項及第2項分別定
    有明文。查本件被告丁○○於本院審理程序進行時，均未爭
    執證人丙○○、甲○○、劉宗憲於警詢、偵查中之證詞，暨
    其他書證、物證之證據能力，亦迄未於本案言詞辯論終結前
    聲明異議，則依上開規定，視為被告丁○○已同意援引作為
    證據，且經本院審酌該等言詞陳述作成時之情況及證據取得
    過程等節，認為上開證據均有證據能力，可以作為認定事實
    有無之依據，合先敘明。
貳、實體事項：
    訊據被告丁○○對於上開犯行於警詢、偵訊及本院審理時均
    坦承不諱，復有證人丙○○、甲○○、劉宗憲分別於警詢、
    偵查時之證述可證，及扣案之竊盜工具老虎鉗1支、贓物認
    領保管單3紙附卷可稽，互核相符，被告丁○○之上開竊盜
    犯行，事證明確，足堪認定。
參、論罪科刑：
  一按刑法第321條第1項第3款之攜帶兇器竊盜罪，係以行為人
    攜帶兇器竊盜為其加重條件，此所謂兇器，其種類並無限制
    ，凡客觀上足對人之生命、身體、安全構成威脅，具有危險
    性之兇器均屬之，且祇須行竊時攜帶此種具有危險性之兇器
    為已足，並不以攜帶之初有行兇之意圖為必要。查扣案之老
    虎鉗1支，係金屬材質，可持以攻擊他人，客觀上足以對人
    之生命、身體、安全構成威脅，具有危險性，自屬兇器無疑
    。
  二查被告徒手於事實欄一(一)(二)所載時、地竊取他人之物，核其
    所為，係犯刑法第320條第1項竊盜罪; 又被告持其所有，客
    觀上足供兇器使用之老虎鉗於事實欄一(三)所載時、地竊得他
    人之物，核其所為，係犯刑法第321條第1項第3款加重竊盜
    罪，其所為2次竊盜罪與1次加重竊盜罪間，犯意各別，行為
    互疏，應分論併罰。
  三爰審酌被告不思以正途獲取金錢，以徒手或攜帶兇器行竊，
    對他人生命、身體安全危害非輕，其犯罪之動機、目的、手
    段、所生危害、所得利益、其品行智識程度，及犯後坦承犯
    行，態度尚佳，但被告曾有竊盜、脫逃、偽造有價證券、妨
    害家庭等多項刑事前科，有臺灣高等法院被告前案紀錄表一
    份可憑，素行不佳，不知警惕等一切情狀，分別量處如主文
    所示之刑，並定應執行之刑。另被告持以行竊之老虎鉗1支
    ，係其所有，為供本案犯罪所用之物，業據被告供承在卷，
    爰依刑法第38條第1項第2款之規定宣告沒收之。
據上論斷，應依刑事訴訟法第299條第1項前段，刑法第320條第1
項、第321條第1項第3款、第38條第1項第2款、第51條第5款，判
決如主文。
本案經檢察官李白松偵查後提起公訴；檢察官乙○○到庭執行職
務
中    華    民    國    97    年    9     月    26    日
                  刑事第八庭  法      官  洪士傑
以上正本證明與原本無異。
如不服本判決應於收受本判決後10日內向本院提出上訴書狀，並
應敘述具體理由。如未敘述上訴理由者，應於上訴期間屆滿後20
日內向本院補提理由書狀（均須按他造當事人之人數附繕本）「
切勿逕送上級法院」。
                              書  記  官  王政煌
中    華    民    國    97    年    9     月    30    日
附錄法條
中華民國刑法第320條第1項
(普通竊盜罪、竊佔罪)
意圖為自己或第三人不法之所有，而竊取他人之動產者，為竊盜
罪，處 5 年以下有期徒刑、拘役或 500 元以下罰金。
意圖為自己或第三人不法之利益，而竊佔他人之不動產者，依前
項之規定處斷。
中華民國刑法第321條第3款
犯竊盜罪而有左列情形之一者，處 6 月以上、 5 年以下有期徒
刑：
三  攜帶兇器而犯之者。


司法院資訊處製作；財團法人民間司法改革基金會備份。
